臺灣臺北地方法院民事小額判決
111年度店小字第1183號
原      告  玉山商業銀行股份有限公司


法定代理人  黃男州  
訴訟代理人  王盈之  

            黃苡慈  
被      告  汪勇軍  

上列當事人間請求清償現金卡借貸款事件，本院於民國111年8月
30日言詞辯論終結，判決如下：
　　主　　　文
被告應給付原告新臺幣肆萬玖仟玖佰貳拾參元，及自民國九十二
年九月十四日起至清償日止，按週年利率百分之十五計算之利息
。
訴訟費用新臺幣壹仟元由被告負擔。
本判決得假執行。但被告如以新臺幣肆萬玖仟玖佰貳拾參元為原
告預供擔保，得免為假執行。
    事實及理由
一、按訴狀送達後，原告不得將原訴變更或追加他訴，但減縮應
    受判決事項之聲明者，不在此限。民事訴訟法第255條第1項
    第3款亦有明文。查，原告起訴時原請求被告給付自民國92
    年9月11日起算之利息，嗣於111年8月30日言詞辯論期日當
    庭減縮為自92年9月14日起算，核與前揭規定相符，應予准
    許。　
二、原告主張：被告於91年10月23日向伊請領現金卡（帳號：00
     00000000000）使用，詎被告未依約還款，尚欠新臺幣（下
    同）49,923元及自92年9月14日起按週年利率15%計算之利息
    未清償，爰依兩造間現金卡契約之法律關係提起本件訴訟，
    並聲明：如主文第1項所示。
三、被告則以：同意原告請求，伊有意願還款，惟因一直沒有工
    作而無還款能力等語。
四、經查，原告前開主張事實，業據其提出現金卡申請書、現金
    卡約定書、存戶交易明細為證，且為被告所不爭執，堪信為
    真，原告請求被告依約還款，自屬有據。至被告陳稱暫無還
    款能力等情，縱屬實情，與本件請求成立與否並無影響，僅
    為原告債權可否現實上獲得滿足之問題，併予說明。
五、從而，原告依現金卡契約之法律關係，請求被告給付如主文
    第1項所示之金額，為有理由，應予准許。
六、本件係依小額程序為被告敗訴之判決，依民事訴訟法第436
    條之20規定，應依職權宣告假執行；並依同法第392條第2項
    規定，依職權為被告如預供擔保，得免為假執行之宣告。
七、訴訟費用負擔之依據：民事訴訟法第78條。並依職權確定本
    件訴訟費用額為1,000元（即裁判費）如主文第2項所示。
中　　華　　民　　國　　111 　年　　9 　　月　　20　　日
                  新店簡易庭法  官　林志煌
上正本證明與原本無異。
如不服本判決，應於判決送達後20日內向本庭（231204新北市○○
區○○路0段000號）提出上訴狀（須按他造當事人之人數附繕本）
，並表明上訴理由（上訴理由應表明：一、原判決所違背之法令
及其具體內容。二、依訴訟資料可認為原判決有違背法令之具體
事實），如於本判決宣示後送達前提起上訴者，應於判決送達後
20日內補提上訴理由書（須附繕本），如未於上訴後20日內補提
合法上訴理由書，法院得逕以裁定駁回上訴。
如委任律師提起上訴者，應一併繳納上訴審裁判費。
中　　華　　民　　國　　111 　年　　9 　　月　　20　　日
                            書記官  周怡伶